臺灣臺南地方法院刑事判決　
110年度交易字第274號
公  訴  人  臺灣臺南地方檢察署檢察官
被      告  余仁敏



上列被告因公共危險案件，經檢察官提起公訴（110年度偵字第5
057號），被告於本院準備程序中就被訴事實為有罪之陳述，經
告知簡式審判程序之旨，並聽取被告與公訴人意見後，本院裁定
以簡式審判程序進行審理，判決如下：
    主  文
余仁敏駕駛動力交通工具而吐氣所含酒精濃度達每公升零點二五
毫克以上，累犯，處有期徒刑陸月，併科罰金新臺幣陸萬元，有
期徒刑如易科罰金，罰金如易服勞役，均以新臺幣壹仟元折算壹
日。
　　事實及理由
一、本案被告余仁敏所犯為死刑、無期徒刑、最輕本刑3年以上
    有期徒刑以外之罪，亦非高等法院管轄之第一審案件，其於
    準備程序中就被訴事實為有罪之陳述，經告知簡式審判程序
    之旨，並聽取檢察官及被告之意見後，本院依刑事訴訟法第
    273條之1第1項規定裁定進行簡式審判程序，是本案之證據
    調查，依同法第273條之2規定，不受同法第159條第1項、第
    161條之2、第161條之3、第163條之1及第164條至第170條所
    規定證據能力認定及調查方式之限制，合先敘明。
二、本件除應於證據欄補充：「被告於本院審理時之自白」外，
    其餘之犯罪事實及證據均引用本件起訴書之記載（如附件）
    。
三、論罪科刑：
  ㈠核被告所為，係犯刑法第185條之3第1項第1款前段之駕駛動
    力交通工具而吐氣所含酒精濃度達每公升0.25毫克以上之罪
    。
  ㈡被告前因公共危險案件，經臺灣嘉義地方法院以108年度嘉交
    簡字第267號判決判處有期徒刑6月、併科罰金新臺幣（下同
    ）50,000元確定，有期徒刑於民國108年5月30日易科罰金執
    行完畢，有臺灣高等法院被告前案紀錄表在卷足參（見本院
    卷第11至16頁），其於上開有期徒刑執行完畢後5年內之110
    年2月19日故意再犯本件有期徒刑以上之罪，為累犯；審酌
    被告未因前罪徒刑執行完畢而有所警惕，猶故意再犯本案犯
    罪，可認其有特別惡性及對刑罰反應力薄弱，又觀諸被告本
    案犯罪情節，經依累犯規定加重其刑，並未使被告所受刑罰
    超過其所應負擔之罪責，即無司法院釋字第775號解釋意旨
    所指應裁量不予加重最低本刑，否則將致過苛或罪刑不相當
    之情形，爰依刑法第47條第1項規定加重其刑。
  ㈢茲審酌本次已係被告第4度因酒後駕車之違法情事為警查獲，
    有前引臺灣高等法院被告前案紀錄表可資查考，被告明知酒
    後不能駕車及酒醉駕車之危險性，竟猶漠視自己安危，復罔
    顧法律禁止規範與公眾道路通行之安全，於酒後吐氣所含酒
    精濃度已逾法定容許標準後，仍騎乘機車行駛於道路，對公
    眾交通往來造成潛在之高度危險，所為實無足取，亦顯見其
    無視法紀，更缺乏對其他用路人人身安全之尊重觀念，殊為
    不該，惟念其犯後坦承犯行不諱，且幸其酒後騎車未肇事即
    經警攔檢，兼衡其為警查獲時測得吐氣所含酒精濃度為每公
    升0.52毫克，暨其自陳學歷為國中畢業，目前務農，年收入
    約二十幾萬元，與父母同住，離婚（見本院卷第36頁）之智
    識程度、家庭生活狀況等一切情狀，量處如主文所示之刑，
    並就有期徒刑及併科罰金刑部分，分別諭知易科罰金及易服
    勞役之折算標準，以示懲儆。
據上論斷，應依刑事訴訟法第273條之1第1項、第299條第1項本
文、第310條之2、第454條第2項，刑法第185條之3第1項第1款前
段、第47條第1項、第41條第1項本文、第42條第3項本文，刑法
施行法第1條之1第1項，判決如主文。
本案經檢察官莊士嶔提起公訴，檢察官吳梓榕到庭執行職務。
中　　華　　民　　國　　110 　年　　5 　　月　　7 　　日
                  刑事第十一庭  法　官　潘明彥
以上正本證明與原本無異。
如不服本判決應於收受本判決後20日內向本院提出上訴書狀，並
應敘述具體理由。其未敘述上訴理由者，應於上訴期間屆滿後20
日內向本院補提理由書狀（均須按他造當事人之人數附繕本）「
切勿逕送上級法院」。 
　　　　　　　　　　　　　　　　書記官  蘇豐展
中　　華　　民　　國　　110 　年　　5 　　月　　7 　　日
附錄本案論罪科刑法條：
中華民國刑法第185條之3第1項
駕駛動力交通工具而有下列情形之一者，處2年以下有期徒刑，
得併科20萬元以下罰金：
一、吐氣所含酒精濃度達每公升零點二五毫克或血液中酒精濃度
    達百分之零點零五以上。
二、有前款以外之其他情事足認服用酒類或其他相類之物，致不
    能安全駕駛。
三、服用毒品、麻醉藥品或其他相類之物，致不能安全駕駛。
　　
【附件】：
臺灣臺南地方檢察署檢察官起訴書
                                     110年度偵字第5057號
　　被　　　告　余仁敏　男　55歲（民國00年0月0日生）
　　　　　　　　　　　　住○○市○○區○○里○○00○0號
　　　　　　　　　　　　居臺南市○○區○○路0段000號
　　　　　　　　　　　　國民身分證統一編號：Z000000000號
上列被告因公共危險案件，業經偵查終結，認應提起公訴，茲將
犯罪事實及證據並所犯法條分敘如下：
　　　　犯罪事實
一、余仁敏前因公共危險案件，經臺灣嘉義地方法院以108年嘉交
    簡字第267號判決判處有期徒刑6月確定，並於民國108年5月3
    0日以易科罰金執行完畢。詎其猶不知悔改，於110年2月19日1
    1時許，在臺南市○○區○○路0段000號果菜市場內飲用罐裝啤
    酒5罐以上後，明知其服用酒類後體內酒精尚未退去，已不
    能安全駕駛動力交通工具，竟仍於同日12時45分許，騎乘車
    牌號碼000-000號普通重型機車上路，嗣其騎車行經臺南市○
    ○區○○街0段00巷000號前時為警攔查，發現其身上散發濃厚
    酒氣，經警於同日12時55分許對其施以吐氣酒精濃度檢測，
    測得其吐氣所含酒精濃度達每公升0.52毫克，因而查悉上情
    。
二、案經臺南市政府警察局第三分局移送偵辦。
　　　　證據並所犯法條
一、上開犯罪事實，業據被告余仁敏於警詢及偵查中坦承不諱，
    並有酒精測定紀錄表、財團法人台灣商品檢測驗證中心呼氣酒
    精測試器檢定合格證書、臺南市政府警察局舉發違反道路交通
    管理事件通知單各1紙附卷可稽，足認被告自白與事實相符，
    其犯嫌堪以認定。
二、核被告余仁敏所為，係犯刑法第185條之3第1項第1款服用酒
    類不能安全駕駛動力交通工具而駕駛罪嫌。被告曾受有期徒刑
    執行完畢，有本署刑案資料查註紀錄表1紙附卷可參，其於5年內
    故意再犯本件有期徒刑以上之罪，為累犯，請參照大法官會議
    釋字第775號解釋意旨，審酌是否依刑法第47條第1項規定，
    加重其刑。
三、依刑事訴訟法第251條第1項提起公訴。
　　此　致
臺灣臺南地方法院
中　　華　　民　　國　 110　　年　　3 　　月　　6 　　日
　　　　　　　　　　　　　　　檢察官　 莊 士 嶔
本件證明與原本無異
中　　華　　民　　國　 110　　年　　3 　　月　　12　　日
                              書記官   蔡 素 雅
附錄本案所犯法條全文
中華民國刑法第185條之3
駕駛動力交通工具而有下列情形之一者，處 2 年以下有期徒刑
，得併科 20 萬元以下罰金：
一、吐氣所含酒精濃度達每公升零點二五毫克或血液中酒精濃度
    達百分之零點零五以上。
二、有前款以外之其他情事足認服用酒類或其他相類之物，致不
    能安全駕駛。
三、服用毒品、麻醉藥品或其他相類之物，致不能安全駕駛。
因而致人於死者，處 3 年以上 10 年以下有期徒刑；致重傷者
，處 1 年以上 7 年以下有期徒刑。
曾犯本條或陸海空軍刑法第 54 條之罪，經有罪判決確定或經緩
起訴處分確定，於五年內再犯第 1 項之罪因而致人於死者，處
無期徒刑或 5 年以上有期徒刑；致重傷者，處 3 年以上 10 年
以下有期徒刑。